【裁判字號】    95,易,119
【裁判日期】    950410
【裁判案由】    毒品危害防制條例
【裁判全文】
臺灣彰化地方法院刑事判決        九十五年度易字第一一九號
公  訴  人  臺灣彰化地方法院檢察署檢察官
被      告  甲○○
上列被告因違反毒品危害防制條例案件，經檢察官提起公訴（九
十五年度毒偵字第二八七號），及移送併案審理（九十五年度毒
偵字第二三二、一一一０號），由本院合議庭裁定依簡式審判程
序審理判決如下：
    主  文
甲○○連續施用第二級毒品，累犯，處有期徒刑壹年貳月。扣案
如附表編號一、三、五、七所示之物均沒收銷燬之、如附表編號
二、四、六、八所示之物均沒收之。
    事  實
一、甲○○前曾：(1)於民國九十一年三月二十三日，因施用第二
    級毒品案件，經本院以九十年度易字第一八三四號判處有期
    徒刑七月確定；(2)又於九十一年十二月二十二日，因施用第
    二級毒品案件，經本院以九十一年度易字第一０六四號判處
    有期徒刑十月確定；(3)再於九十二年一月十六日，因竊盜案
    件，經本院以九十一年度易字第一一二七號判處有期徒刑八
    月確定，上開(2)、(3)所示之罪刑嗣經定應執行刑為有期徒刑
    一年四月確定，並與上開(1)所示之刑期經入監接續執行後，
    於九十三年十一月十二日假釋出監，所餘期間付保護管束，
    上開保護管束期間已於九十四年二月二十六日屆滿未經撤銷
    而視為執行完畢。其又曾因施用毒品案件，經先、後二次送
    執行觀察、勒戒後，均經評定無繼續施用毒品之傾向，分別
    於八十七年九月十八日、同年十二月九日執行完畢釋放，並
    各由臺灣臺中地方法院檢察署檢察官以八十七年度偵字第一
    五六八八、一九二六三號案件及由臺灣彰化地方法院檢察署
    檢察官以八十七年度偵字第九三四九號案件為不起訴之處分
    確定；再因施用第二級毒品案件（前開施用第二級毒品犯行
    ，業於八十九年二月十一日經本院以八十八年度易字第一四
    一二號判處有期徒刑四月，得易科罰金確定），經送執行強
    制戒治，後經戒治所評定合格，認無繼續戒治之必要，於八
    十九年五月十七日停止戒治，所餘期間付保護管束，上開保
    護管束期間已於八十九年十一月三十日屆滿；另因前開經本
    院九十年度易字第一八三四號判處罪刑確定之施用第二級毒
    品犯行，經送執行強制戒治，期間經裁定停止戒治，並因前
    揭由本院九十一年度易字第一０六四號判處罪刑確定之施用
    第二級毒品犯行而經撤銷停止戒治入所續為執行所餘之強制
    戒治期間後，已於九十二年四月二十九日執行完畢釋放；復
    因施用第二級毒品案件，於九十四年十一月三日經本院以九
    十四年度易字第一０三０號判處有期徒刑一年在案（該案經
    其提起上訴後，因於九十五年一月五日撤回上訴而確定）。
    詎仍不知警惕，於本院九十四年度易字第一０三０號一案，
    於九十四年十一月三日宣判後，竟又另行基於施用第二級毒
    品甲基安非他命之概括犯意，自九十四年十一月二十三日中
    午十二時許起（起訴書誤載係自前案於九十四年十一月三日
    宣判後起至同年月二十三日中午十二時許之間內之某時起，
    惟業經更正）至九十五年三月五日下午五時許止，以平均一
    星期施用一次之量，在其位於彰化縣溪湖鎮○○○街十五號
    旁鐵皮屋出租套房第二房間內、彰化縣溪湖鎮○○街二四九
    號四樓及彰化縣秀水鄉福安村民華巷六一號之第四號房間內
    等居所，以將少許甲基安非他命放在玻璃球內，以火燒烤再
    吸其煙霧之方式，連續施用第二級毒品甲基安非他命多次。
    嗣先於九十四年十一月二十四日上午十一時三十分許，為警
    在彰化縣溪湖鎮○○○街十五號旁鐵皮屋出租套房第二房間
    內查獲，並起出其所有、施用剩餘之如附表編號一所示之物
    及其所有、供施用甲基安非他命所用如附表編號二所示之物
    扣案；又於九十五年一月五日下午一時三十分許，在彰化縣
    溪湖鎮○○街二四九號四樓為警查獲，並起出其所有供己施
    用之如附表編號三所示之物及其所有、供施用甲基安非他命
    所用如附表編號四所示之物扣案；再於九十五年三月六日下
    午九時五十分許，為警在彰化縣秀水鄉○○村○○街「金百
    利釣蝦育樂休閒廣場」查獲，並在其所駕駛之車牌號碼ＣＶ
    ─六七九六號自小客車內起出其所有、供己施用如附表編號
    五所示之物及其所有、供裝放施用之甲基安非所用如附表編
    號六所示之物扣案後，復經其帶同警方前往彰化縣秀水鄉福
    安村民華巷六一號之第四號房間內起出其所有、供己施用之
    如附表編號七所示之物及其所有、供施用甲基安非他命所用
    如附表編號八所示之物扣案。
二、案經彰化縣警察局溪湖分局報請臺灣彰化地方法院檢察署檢
    察官偵查起訴，及由彰化縣警察局溪湖分局、二林分局報請
    臺灣彰化地方法院檢察署檢察官偵查後移送併案審理，由本
    院合議庭裁定依簡式審判程序審理。
    理  由
一、訊據被告甲○○對於上揭事實坦承不諱，且有彰化縣衛生局
    煙毒尿液檢驗成績書二紙、毒品初步檢驗報告單三件在卷可
    稽，並有被告所有如附表所示之物扣案可佐，被告就其有連
    續施用第二級毒品甲基安非他命之自白與事實相符。又按撤
    回上訴，若他造當事人本無上訴權，或依法已不得上訴，則
    上訴撤回之日，即原判決確定之日，惟判決之確定力與判決
    之拘束力係屬兩事，故連續犯其既判力之延展為求理論上之
    一貫性，縱令於第二審撤回上訴，仍應以第一審宣示判決之
    時為準據。易言之，在判決宣示後所發生之犯罪事實，無一
    事不再理原則之適用，應由檢察官另行起訴，法院亦應為實
    體上之判決【最高法院八十二年度第四次刑事庭會議（一）
    決議意旨參照】。是被告前所犯連續施用第二級毒品犯行，
    經本院於九十四年十一月三日，以九十四年度易字第一０三
    ０號案件宣判，經被告提起上訴後，復於九十五年一月五日
    撤回上訴，該案之確定日期雖係九十五年一月五日，然其既
    判力之時點仍應以第一審即本院於九十四年十一月三日宣判
    之時為其準據；從而，檢察官就被告在上開案件於本院九十
    四年十一月三日宣示判決後所另犯之連續施用第二級毒品犯
    行提起公訴及移送併案審理，本院自應為實體上之判決，附
    予敘明。此外，復有臺灣彰化地方法院檢察署刑案資料查註
    紀錄表、臺灣高等法院被告全國前案紀錄表、在監在押全國
    紀錄表各一件在卷可考，本件事證明確，被告犯行洵堪認定
    。
二、按甲基安非他命係毒品危害防制條例所定之第二級毒品，不
    得非法施用。核被告所為，係犯毒品危害防制條例第十條第
    二項之施用第二級毒品罪。其為供施用第二級毒品而持有該
    級毒品之低度行為，應為施用之高度行為所吸收，不另論罪
    。公訴人雖未敘及被告自九十四年十一月二十三日中午十二
    時許之後起至九十五年三月五日下午五時許止之連續施用甲
    基安非他命之犯行，然上開被告連續施用甲基安非他命之行
    為，與業經更正之起訴事實，具有連續犯之裁判上一罪關係
    而為起訴效力所及，本院自應併予審判，附此敘明。又被告
    先後多次之施用第二級毒品甲基安非他命之犯行，時間緊接
    ，犯罪構成要件相同，顯係基於概括之犯意反覆為之，為連
    續犯，應依連續犯之規定，論以一罪，並加重其刑。再被告
    前曾：(1)於九十一年三月二十三日，因施用第二級毒品案件
    ，經本院以九十年度易字第一八三四號判處有期徒刑七月確
    定；(2)又於九十一年十二月二十二日，因施用第二級毒品案
    件，經本院以九十一年度易字第一０六四號判處有期徒刑十
    月確定；(3)再於九十二年一月十六日，因竊盜案件，經本院
    以九十一年度易字第一一二七號判處有期徒刑八月確定，上
    開(2)、(3)所示之罪刑嗣經定應執行刑為有期徒刑一年四月確
    定，並與上開(1)所示之刑期經入監接續執行後，於九十三年
    十一月十二日假釋出監，所餘期間付保護管束，上開保護管
    束期間已於九十四年二月二十六日屆滿未經撤銷而視為執行
    完畢，有臺灣彰化地方法院檢察署刑案資料查註紀錄表、臺
    灣高等法院被告全國前案紀錄表各一份在卷可考，其於五年
    以內再犯本件有期徒刑以上之罪，為累犯，應依刑法第四十
    七條之規定遞加重其刑。爰審酌被告之素行、犯罪之動機、
    目的、施用毒品係戕害自身健康、施用毒品甲基安非他命之
    期間、次數、所生危害及犯罪後之態度等一切情狀，量處如
    主文所示之刑，以示懲儆。
三、扣案如附表編號一、三、五、七所示之物（其中如附表編號
    一所示之塑膠空袋一個，其內所殘留之結晶物為甲基安非他
    命一節，已據被告供明在卷，且被告於九十四年十一月二十
    四日上午十一時三十分許為警查獲後所採集之尿液，經送檢
    驗之結果，確有甲基安非他命之陽性反應，有上開彰化縣衛
    生局煙毒尿液檢驗成績書一紙在卷可憑，其上之殘沾物應為
    甲基安非他命無訛；又前開殘留之甲基安非他命與塑膠空袋
    已無法析離，該塑膠空袋一個亦應視為毒品），均屬查獲之
    毒品，均應依毒品危害防制條例第十八條第一項前段規定宣
    告沒收銷燬之。又扣案如附表編號二、四、六、八所示之物
    ，則均係被告所有、供施用甲基安非他命所用之物，亦據被
    告陳明在卷，均係被告所有、供犯罪所用之物，爰均依刑法
    第三十八條第一項第二款之規定併予宣告沒收之。
據上論斷，應依刑事訴訟法第二百七十三條之一第一項、第二百
九十九條第一項前段，毒品危害防制條例第十條第二項、第二十
三條第二項、第十八條第一項前段，刑法第十一條前段、第五十
六條、第四十七條、第三十八條第一項第二款，判決如主文。
本案經檢察官高如應到庭執行職務
中    華    民    國  九十五  年    四  月      十    日
                  刑事第二庭    法  官  李雅俐
以上正本證明與原本無異。
如不服本判決，應於送達後十日內向本院提出上訴狀（須附繕本
），上訴於臺灣高等法院臺中分院。
中    華    民    國  九十五  年    四  月    十      日
                                記書官  陳秀娟
附錄論罪科刑法條：
毒品危害防制條例第十條第二項：
施用第二級毒品者，處三年以下有期徒刑。
附    表：
一、殘留甲基安非他命之塑膠空袋一個。
二、吸食器一組。
三、甲基安非他命一包（警秤毛重約零點五六公克）。
四、球型玻璃吸食器一支。
五、甲基安非他命一包（警秤毛重約零點三公克）。
六、紅色紙袋四十三個（用以裝放供己施用之甲基安非他命）。
七、甲基安非他命一包（警秤毛重約零點四公克）。
八、玻璃吸食器二支。


司法院資訊處製作；財團法人民間司法改革基金會備份。
